臺灣桃園地方法院刑事判決　　　　　 100年度審易字第2254號
公　訴　人　臺灣桃園地方法院檢察署檢察官
被　　　告　曾智奎
上列被告因竊盜案件，經檢察官提起公訴（100 年度偵字第2324
4 號、第23266 號、第23301 號），本院準備程序進行中，被告
就被訴事實為有罪陳述，經本院告知簡式審判程序意旨，並聽取
當事人之意見後，本院裁定改以簡式審判程序審理，判決如下：
    主      文
曾智奎犯如附表所示之罪，均累犯，各處如附表宣告刑欄所示之
刑。應執行有期徒刑壹年拾壹月，並於刑之執行前，令入勞動場
所強制工作參年。
    事實及理由
一、曾智奎前於民國95年間因竊盜案件，經本院以95年度易字第
    1263號判決判處有期徒刑6 月確定，復經本院以96年度聲減
    字第2143號裁定減為有期徒刑3 月確定，甫於96年9 月30日
    縮刑期滿執行完畢（起訴書誤植為96年10月1 日執行完畢）
    。仍不知悔改，復分別基於意圖為自己不法所有之竊盜犯意
    ，於附表所示時、地，以附表所示方式，竊取戴國南（起訴
    書誤植為戴國男）、蔡政璋、黃守遠如附表所示之財物。嗣
    經被害人戴國南、蔡政璋、黃守遠報警處理，經警至現場勘
    查採證，於其所竊得之車輛採得指紋，經比對結果均與曾智
    奎之指紋相同因而循線查獲上情。
二、證據能力：
    按被告以外之人於審判外之言詞或書面陳述，除法律有規定
    者外，不得作為證據；又被告以外之人於審判外之陳述，雖
    不符合同法第159條之1至第159條之4之規定，但經當事人於
    審判程序同意作為證據，法院審酌該言詞陳述或書面陳述作
    成時之情況，認為適當者，亦得為證據。當事人、代理人或
    辯護人於法院調查證據時，知有第159條第1項不得為證據之
    情形，而未於言詞辯論終結前聲明異議者，視為有前項之同
    意，刑事訴訟法第159條第1項及第159條之5分別定有明文。
    查本判決下列所引用之被告以外之人於審判外之陳述（包含
    書面陳述），雖屬傳聞證據，惟當事人於本院審理中均表示
    同意作為證據方法而不予爭執，且迄至言詞辯論終結前亦未
    再聲明異議，本院審酌上開證據資料製作時之情況，尚無違
    法不當及證明力明顯過低之瑕疵，亦認為以之作為證據應屬
    適當，故揆諸前開規定，爰逕依刑事訴訟法第159 條之 5規
    定，認前揭證據資料均有證據能力，先予敘明。至證明被告
    犯罪事實之非供述證據，查無違反法定程序取得之情，依同
    法第158 條之4 規定反面解釋，亦具證據能力。
三、證據名稱：
（一）被告曾智奎於本院準備程序中之自白。
（二）被害人黃守遠、蔡政璋、戴國南於警詢中之證述。
（三）內政部警政署刑事刑事警察局98年11月15日刑紋字第0980
      984008號指紋鑑驗書（見偵字第23301 號卷第29至31頁）
      、98年10月7 日刑紋字第0980138768號指紋鑑驗書（見偵
      字第23266 號卷第33、34頁）、98年11月12日刑紋字第09
      80156091號指紋鑑驗書（見偵字第23244 號卷第31、32頁
      ）、桃園縣政府警察局現場勘察紀錄表2 份（見100 年度
      偵字第23244 號卷第33頁、與100 年度偵字第23301 號卷
      第33頁）及現場照片（見100 年度偵字第23244 號卷第35
      36頁、與100 年度偵字第23301 號卷第37至40頁）。
四、按行為後法律有變更者，適用行為時之法律，但行為後之法
    律有利於行為人者，適用最有利於行為人之法律，刑法第2
    條第1 項定有明文。於被告行為後，刑法第321 條第1 項第
    2 款規定於100 年1 月26日經總統公布修正，於同年月28日
    生效，有關該條款前、後規定之構成要件均屬相同，但修正
    前之法定刑為「6 月以上、5 年以下有期徒刑」，而修正後
    之法定刑則為「6 月以上、5 年以下有期徒刑，得併科新臺
    幣10萬元以下罰金」，又修正前之321 條第1 項第1 款構成
    要件為「於夜間侵入住宅或有人居住之建築物互有人居住之
    建築物、船艦或隱匿其內而犯之者」，修正後同款之構成要
    件則為「侵入住宅或有人居住之建築物、船艦或隱匿其內而
    犯之者」，經比較新、舊法之結果，被告行為時之舊法對被
    告較為有利，揆諸前開刑法第2 條第1 項前段之規定，自應
    適用被告行為時之舊法，即依修正前刑法第321 條第1 項之
    規定論處。
五、核被告就如附表編號一、三所為，均係犯刑法第320 條第 1
    項之普通竊盜罪，另就附表編號二所為，則係犯修正前刑法
    第321 條第1 項第3 款攜帶兇器竊盜罪。被告所為如附表所
    示3 次竊盜犯行，犯意各別、行為互殊，應予分論併罰。又
    被告有事實及理由欄一所載之犯罪科刑及執行情形，有臺灣
    高等法院被告前案紀錄表1 份可按，其於徒刑執行完畢後 5
    年內故意再犯本件有期徒刑以上之數罪，皆為累犯，均應依
    刑法第47條第1 項之規定分別加重其刑。爰審酌被告不思以
    正當途徑獲取財物，僅因缺錢花用，竟於98年9 月間短短一
    個月內恣意毀損他人停放於停車場內或路邊之自小客車之車
    窗，並竊取附表所示被害人之車內財物，顯已嚴重侵害他人
    財產安全，所為誠屬不該，所生之危害非輕，及其犯罪手段
    、被竊財物價值、被告犯後已與被害人蔡政璋達成和解，有
    調解筆錄在卷可參，於本院審理中坦承犯行之態度等一切情
    狀，分別諭知如附表宣告刑欄所示之刑，並依法定其應執行
    刑如主文所示，以示懲儆。又被告犯附表編號二所用之扳手
    1 支，並未扣案，被告於本院審理中自承扳手已不見，衡情
    應已滅失，為免執行困難，爰不予宣告沒收。
六、按「十八歲以上之竊盜犯、贓物犯，有犯罪之習慣者，得於
    刑之執行前，令入勞動場所強制工作。」，竊盜犯贓物犯保
    安處分條例第3條第1項定有明文。而保安處分係針對受處分
    人將來之危險性所為之處置，以達教化、治療之目的，為刑
    罰之補充制度。我國現行刑法採刑罰與保安處分雙軌制，係
    在維持行為責任之刑罰原則下，為協助行為人再社會化之功
    能，以及改善行為人潛在之危險性格，期能達成根治犯罪原
    因、預防犯罪之特別目的。是保安處分中之強制工作，旨在
    對嚴重職業性犯罪，及欠缺正確工作觀念或無正常工作因而
    犯罪者，強制其從事勞動，學習一技之長及正確之謀生觀念
    ，使其日後重返社會，能適應社會生活。竊盜犯贓物犯保安
    處分條例第3條第1項規定，即係本於保安處分應受比例原則
    之規範，使保安處分之宣告，與行為人所為行為之嚴重性、
    行為人所表現之危險性及對於行為人未來行為之期待性相當
    之意旨而制定，而由法院視行為人之危險性格，決定應否令
    入勞動處所強制工作，以達預防之目的（最高法院91年度台
    上字第4625號判決意旨參照）。查被告有如事實欄所載之竊
    盜犯罪紀錄及執行情形，有本院被告前案紀錄表在卷可參，
    且被告於96年9 月30日出監後，旋於98年間共犯了6 次竊盜
    犯行（本案均發生於98年9 月間，共犯3 次，另案於98年 9
    月30日、98年10月2 日、98年11月28日、98年12月下旬某日
    共4 次），於99年間，共犯11次竊盜罪，分別有臺灣新竹地
    方法院100 年度審易字第299 號刑事判決、臺灣士林地方法
    院100 年度審易字第703 號刑事判決、本院99年度審簡字第
    347 號刑事簡易判決、99年度審易字第1278號、100 年度審
    易字第215 號、274 、1067號刑事判決，與臺灣高等法院被
    告前案紀錄表在卷可稽，可見被告於96年間出獄後，即於98
    年9 月間再犯本件3 次竊盜罪，其後仍陸續有竊盜或加重竊
    盜犯行，並無改過向善之跡象，於99年間甚且有10餘次竊盜
    犯行，顯見被告確有犯罪習慣，且觀諸被告本案所犯竊盜罪
    ，大多係攜帶客觀上得為兇器使用之工用或持石頭，將停放
    於停車場內或停放路邊之自小客車之車窗毀損後，竊取他人
    置於車內之財物，毀損破壞他人財物與竊取他人財物，足證
    被告行竊手段之嚴重性；且被告正值壯年，身強力壯，身手
    矯健，竟不思洗心革面，依己力尋求正當工作獲取報酬，一
    再重蹈覆轍，顯無從期待被告能改正竊取他人財物之習慣，
    若其工作又無著，即有犯罪之可能，為使被告習得將來適應
    社會生活所需之技能，避免再以行竊方式圖得生活所需，爰
    依竊盜犯贓物犯保安處分條例第3 條第1 項之規定，諭知於
    刑之執行前，令入勞動場所強制工作三年，以資矯治。而強
    制工作係保安處分，為矯治被告犯罪惡習，期能使被告習得
    將來適應社會生活所需之技能。
七、應適用之法條：
    刑事訴訟法第273 條之1 第1 項、第299 條第1 項前段、第
    310 條之2 、第454 條第1 項，修正前刑法第321 條第1 項
    第3 款，刑法第2 條第1 項前段、第320 條第1 項、第47條
    第1 項、第51條第5 款，刑法施行法第1 條之1 第1 項，竊
    盜犯贓物犯保安處分條例第3 條第1 項、第4 條、第5 條，
    判決如主文。
八、如不服本判決，得自收受送達之翌日起10日內向本院提出上
    訴狀（應附繕本），其未敘述上訴理由者，應於上訴期間屆
    滿後20日內補提理由書狀於本院，上訴於臺灣高等法院。
本案經檢察官曾姿綺到庭執行職務。
中    華    民    國    100     年    12  月    13    日
                         刑事庭  法  官  游紅桃
以上正本證明與原本無異。
                                 書記官  陳恩如
中    華    民    國    100     年    12  月    13    日
附錄本案論罪科刑法條：
中華民國刑法第320條第1項（普通竊盜罪）
意圖為自己或第三人不法之所有，而竊取他人之動產者，為竊盜
罪，處 5 年以下有期徒刑、拘役或 5 百元以下罰金。
修正前中華民國刑法第321條第1項第3款（加重竊盜罪）
犯竊盜罪而有左列情形之一者，處6 月以上、5 年以下有期徒刑
：
三、攜帶兇器而犯之者。
附表：
┌──┬───┬─────┬───────────┬──────┬───────┐
│編號│ 時間 │ 地 點    │犯罪手法及竊取之物品  │所犯法條    │  宣告刑      │
├──┼───┼─────┼───────────┼──────┼───────┤
│ 一 │98年 9│桃園縣楊梅│持地上撿拾之石頭，擊破│刑法第320 條│曾智奎竊盜，累│
│    │月2 日│市○○路二│戴國南所駕駛停放該處之│第1 項竊盜罪│犯，處有期徒刑│
│    │上午11│段1號前   │車號1599-MZ 號自用小客│            │柒月。        │
│    │時20分│          │車之右後車窗（毀損部分│            │              │
│    │許    │          │未據告訴）後，開啟車門│            │              │
│    │      │          │入內竊取車內現金新臺幣│            │              │
│    │      │          │600 元、衛星導航、無線│            │              │
│    │      │          │對講機、單眼相機、相機│            │              │
│    │      │          │鏡頭各1 個            │            │              │
├──┼───┼─────┼───────────┼──────┼───────┤
│ 二 │98年 9│桃園縣中壢│手持其所有客觀上足對人│修正前刑法第│曾智奎攜帶兇器│
│    │月6 日│市○○○街│之生命、身體、安全構成│321 條第1 項│竊盜，累犯，處│
│    │日下午│11號大樓地│威脅，具有危險性且可供│第3 款攜帶兇│有期徒刑拾壹月│
│    │4 、5 │下停車場內│兇器使用之扳手1 支（未│器竊盜罪    │。            │
│    │時許  │          │扣案）破壞蔡政璋所駕駛│            │              │
│    │      │          │停放該處之車號3937-TU │            │              │
│    │      │          │號自小客車之右後車窗（│            │              │
│    │      │          │毀損部分未據告訴）後，│            │              │
│    │      │          │開啟車門入內竊取車內照│            │              │
│    │      │          │明燈1 個、遮陽板1 個及│            │              │
│    │      │          │方向燈2 個、後車燈2 個│            │              │
├──┼───┼─────┼───────────┼──────┼───────┤
│ 三 │98年 9│桃園縣楊梅│持地上撿拾之石頭，擊破│刑法第320 條│曾智奎竊盜，累│
│    │月29日│市○○○街│黃守遠所駕駛停放該處之│第1 項竊盜罪│犯，處有期徒刑│
│    │下午 3│15號旁    │車號0523-TV 號自用客車│            │柒月。        │
│    │時30分│          │之右前車窗（毀損部分未│            │              │
│    │      │          │據告訴）後，開啟車門入│            │              │
│    │      │          │內竊取車內現金新臺幣  │            │              │
│    │      │          │300 元、衛星導航1 臺  │            │              │
└──┴───┴─────┴───────────┴──────┴───────┘